# 请教陈版

提问人：super 小兔妈咪 时间：2018-01-24 15:30:33
陈版您好，我公司母子公司统借统贷，母公司按给银行的利息向子公司收取利息，母公司本金计入其他应收款，利息呢，是计入应收利息还是计入其他应收款合适，谢谢

回答人：chenyiwei
可以确认为应收利息。

提问人：梁政洪 时间：2018-03-04 19:28:56
陈版主您好：A公司使用自有资金购买信托计划参与上市公司定向增发的股票，B公司作为投资顾问，承诺A公司在信托计划的委托资金可获取不低于年化6%的固定收益，并承担差额补足义务，每年支付A公司按照委托资金计算的6%的收益，A公司和B公司约定信托计划到期取得的收益分别分得40%和60%，想问下陈版主 1 ，A公司购买信托计划和每年收到的固定收益如何做账2 ，B公司每年支付的固定利息如何做账

回答人：chenyiwei
这种情况，是否B虽然不出资，但B才是该投资项目的实际控制人？B应考虑将该信托计划纳入合并报表范围。在B的合并报表中，A投入该信托的资金及应归属于A的固定收益和浮动收益确认为负债和利息支出。

提问人：梁政洪 时间：2018-03-05 09:12:03
感谢陈老师，还想再问一下，A公司从信托计划结束时取得的40%的浮动收益是确认利息收入还是投资收益，如果也是利息收入的话，从取得这笔40%收益的当年来看，本金和利息可能会不配比

回答人：chenyiwei
投资收益。

提问人：zhsjahfs 时间：2018-03-16 20:22:16
请问陈版，本公司权益法核算的一家联营企业， 2017 年度已超额亏损，目前本公司实缴资本尚未达到认缴数，认缴期限为 2021 年，本公司 2017 年末是否已存在补足差额的义务，是否需要确认预计负债？

回答人：chenyiwei
应对未来可能出现的情况进行合理、谨慎的估计，即考虑是否可能出现该联营企业无力偿还债务、其债权人要求该公司破产清算或要求股东履行缴足已认缴出资的情况。如果预计出现这种情况的可能性较大，且本企业在此情况下缴纳的出资很可能不能收回的，则需确认预计负债。此时预计负债的确认和计量仍遵循或有事项准则第四条和第五条的规定。

提问人：fzxxx 时间：2018-04-13 12:49:40
向控股股东借款未计提利息，非经常性损益是否需要计提利息支出作为非经常性损益，谢谢

回答人：chenyiwei
应按市场利率确认利息支出和资本公积，但该利息支出不作为非经常性损益。

提问人：rzxy123 时间：2018-04-16 16:03:04
全民所有制企业改国企，对 10 年以上的应收款项能否全额计提坏账？

回答人：chenyiwei
企业改制时，应按清产核资中资产损失的相关规定处理，即《国有企业资产损失认定工作规则》（国资评价[2003]72号）。见其中第五章“坏账损失的认定”。

提问人：zijun0129 时间：2018-04-17 16:53:47
遇到这么个案例： 乙公司原先持有丙公司100%的股权，丙公司实收资本为 3000 万。甲公司、乙公司、丙公司、丁方（当地市政府）
签订了一个合作协议，由甲公司向丙公司增资 5000 万，增资后甲公司持股62.5%，乙公司持股37.5%。合同约定甲公司不向丙公司委派董事、监事和高级管理人员，不参与也不干预丙公司的日常经营管理，除每年1.2%的投资收益以外也不再享有其他利润分配权。
投资期限为 10 年，投资期满后甲公司有权要求丁方（市政府）收购甲方持有的丙公司股权，丙公司放弃优先购买权；甲公司亦有权选择乙公司收购甲公司持有的丙公司的股权，如果甲公司选择由乙公司承担收购义务，乙公司无法按时支付收购价款的，则丁方应当承担差额补足义务。
请教陈版： 1 、按照控制三要素，是否可以认为乙公司实际控制丙公司，将其视为子公司纳入合并范围？ 2 、这 5000 万的增资款，在乙公司合并层面应视为对甲公司的负债还是少数股东权益？

回答人：chenyiwei
1 、是。 2 、这 5000 万的增资款，在乙公司合并层面应视为对甲公司的负债。虽然名义上由当地市政府回购，但按常理理解，市政府直接持有一个子公司股权是不合理的，很可能丁还会与乙签署协议，最终还是会将这部分回购的股权转让给乙，所以乙应当确认回购义务负债。

提问人：colgl 时间：2018-04-19 17:02:20
民办学校根据民办教育促进法计提了企业发展基金以后，还需要计提法定盈余公积吗？依据是什么？

回答人：chenyiwei
法定盈余公积是《公司法》对公司制企业的特殊要求，其他非公司制企业不适用该规定。

提问人：helenwang333 时间：2018-05-13 16:02:02
现有A公司将钱借给关联方B去投资，且签订了借款协议。B公司将此款借给C公司（项目公司），签订了借款协议，并且C公司将此款作为实收资本。C公司实际用这笔钱投资了一块土地。那么此时A公司在披露此项与关联方B的借款时，应以其他应收款披露？还是以以公允价值计量且其变动计入当期损益的金融资产呢？

回答人：chenyiwei
因为这两步骤都是借款，A实际不享有该土地公允价值变动的风险和收益，所以只需披露A向B提供的借款即可。 如果B自身实力不强，其日后能否向A偿还该借款取决于C能否向B偿还借款，则在A计提坏账准备时需考虑这一因素。

提问人：dxxd_ren 时间：2018-05-18 15:13:15
一、燃气公司收取的小区管网建设费目前是一次确认收入，不按期摊销。但是现在有一种情况，例如签订的合同收取 100 万，但是房地产开发公司并不是一次性付清，可能分几次付清，那么： 1 、确认收入的时候是按照最后一次收完款确认收入，前期收款记预收，但是有时候没有收完最后一次款项就将主管道进行开口了，按照最后一次收完款再确认收入是否合适； 2 、按照收款确认收入； 3 、按照开口时间确认收入，未收取的款项挂应收。请问开口费收入确认按照那种方式合适？ 二、集团公司下有A、B两公司，两公司的生产线都使用一种贵金属漏板（因为生产过程中其中一个环节需要的温度很高，必须使用一种贵金属），作为固定资产核算；B公司有一个专门加工该种贵金属漏板的车间，专门加工这种漏板（先从上海黄金交易所购买原材料，再加工成漏板）。这个加工车间既给A、B公司加工，也给外部公司加工，在加工的过程中会剩余一些粉末，粉末收集到一定量的时候自己加工成漏板可以安装到自己的生产线上使用。 请问：B公司想把加工过程中收集的粉末加工成的漏板入固定资产，以什么价格入账合适？ 1 、公司账面漏板的成本价； 2 、市场公允价； 3 、将粉末加工成漏板的加工成本。

回答人：chenyiwei
1 、按照目前的收入准则，应采用你说的“3、按照开口时间确认收入，未收取的款项挂应收”。 2 、应首先将生产过程中产生的粉末按合理的价值转入原材料，并冲减主产品漏板的生产成本。其次使用粉末加工漏板时将粉末的成本转入生产成本，再加上加工费得到实际成本，按该实际成本作为固定资产成本。

提问人：dxxd_ren 时间：2018-05-19 08:47:27
1 、开口以后，一是未收取的款项不一定什么时间才能收回，二是就算剩余的款项不能收回，一旦开了口也不会因为剩余的款项收不回停止供气，因为都是小区，停止供气可能引起上访。挂应收是否合适； 2 、“合理的价值”以账面价合适还是市场价合适？因为加工过程中产生的粉末经过加工成漏板后自己使用，可不可以只按加工成本入账，因为加工过程中产生的粉末类似于边角料，然后收集再利用。

回答人：chenyiwei
1 、考虑可收回性，必要时计提坏账准备。如果不确定性很大，也可以实际收到时确认收入。 2 、可按同类粉末材料的市价，或者按产成品市价倒减加工成本后的剩余金额等。

提问人：dxxd_ren 时间：2018-05-20 14:21:21
对于第二个问题可能是我没说清楚，补充一下： 1 、漏板加工业务不是主营业务，收入占很小的比例； 2 、只有加工一个环节，并不是用自己的材料加工成漏板。漏板加工：客户送来旧漏板，公司进行清洗、融化、重新加工成新漏板。（例如：客户送来的旧漏板假设是 100 克，在重新加工过程中会有一部分损耗，双方在签订合同时会定一个损耗率3%，重新加工成新漏板后交付客户的新漏板 97克就可以。加工过程中真正的损耗可能是2%或者2.5%，也可能是3.5%，超过3%损耗的情形很少。假设真正损耗2%，公司就可以将这 1 克收集起来，加工过程收的加工成本很低， 1 克不到一块钱，如果用这 1 克的材料价冲加工成本，加工成本会冲成负数） ； 3 、我们现场商量：是不是可以作为加工过程中的边角料，以零成本或者加工成本作为固定资产核算。

回答人：chenyiwei
如果企业能够合理估计实际损耗率与合同约定损耗率之差，则此处企业收集到的边角料价值应考虑作为对加工费的调整，即该 1 克材料的公允价值也是客户支付的加工费的一部分。

提问人：心海拂清风 时间：2018-05-21 19:05:14
1 、某施工合同约定履约保证金 2 年之后收回，企业目前认为 2 年之后才是计算账龄计提坏账，我认为应该从付出保证金的时刻计算保证金的账龄，您怎么看陈版？谢谢

回答人：chenyiwei
对于此类预定收回时间较长的保证金，建议单独设置信用风险组合，而不能简单地从发生日期开始计算账龄。账龄相同的款项，是否已经到期，其信用风险可能有重大差异。

提问人：心海拂清风 时间：2018-05-21 23:58:44
但是如果是拟IPO企业，如果单设保证金组合，如何计提是个问题，如果不计提恐怕过不去呢？同行业基本都是计提的，账龄最好的验证还是和同行业比较吧。谢谢。

回答人：chenyiwei
当然不建议于同行业差异太大。但简单的账龄组合肯定也是不符合要求的。

提问人：心海拂清风 时间：2018-05-22 10:31:31
目前我们的理解是合同中明确约定的收回时间的作为其他非流动资产-长期保证金来进行处理，查阅目前有一些上市公司是这么处理的，说实话放在其他应收款计提坏账不是很合理，不计提也不对。陈版您怎么看？谢谢。

回答人：chenyiwei
严格来说不是非流动资产，因为流动/非流动的判断标准是“一年或一个营业周期孰长”，所以此类 2 年后收回的履约保证金也可能是流动资产，此时应列其他应收款。

提问人：心海拂清风 时间：2018-05-22 18:55:57
这个营业周期的问题我考虑到了，目前企业营业周期既有 12 个月以内的，也有超过 12 个月的，不好判断，因此定义为 12 个月作为营业周期，所以我将合同约定在 12 个月以上收回的保证金放在其他非流动资产，不计提坏账，超过约定期限计提坏账，合同约定 1 个月以内的放在其他应收款计提坏账，两者采取不一样的坏账计提方法，妥否？谢谢。

回答人：chenyiwei
建议以“是否逾期”和“逾期时间长短”作为划分信用风险组合的考虑标准。

提问人：cpatang2006 时间：2018-06-01 11:33:39
请教陈版有关股份支付的问题：案例：A公司的实际控制人甲公司 2015 年 3 月将其持有的A公司股权 100 万股（以每股 1 元的价格）转让给自然人赵先生（赵先生在甲公司任职，不在A公司任职），当时A公司的每股净资产0.9元； 2016 年 3 月将其持有的A公司股权 100万股（以每股 1 元的价格）转让给自然人钱先生（钱先生在A公司任职），当时A公司的每股净资产0.95元； 2017 年 3 月将其持有的A公司股权 100 万股（以每股 1 元的价格）转让给自然人孙先生（孙先生在A公司任职），当时A公司的每股净资产1.15元； 2018 年 3 月将其持有的A公司股权 100 万股（以每股 1 元的价格）转让给自然人李先生（李先生在甲公司任职，不在A公司任职），当时A公司的每股净资产1.20元，且由于当时准备进行重组，对A公司 3 月底的净资产进行了评估，评估价为每股 3 元。 问题： 1 、 2015 年 3 月A公司是否应该确认股份支付？确认或不确认的依据是什么？A公司当时的公允价值该如何确定？ 2 、 2016 年 3 月A公司是否应该确认股份支付？确认或不确认的依据是什么？A公司当时的公允价值该如何确定？ 3 、 2017 年 3 月A公司是否应该确认股份支付？确认或不确认的依据是什么？A公司当时的公允价值该如何确定？ 4 、 2018 年 3 月A公司是否应该确认股份支付？确认或不确认的依据是什么？A公司当时的公允价值该如何确定？

回答人：chenyiwei
站在A公司角度，其大股东甲公司将A公司股份转让给在甲公司任职的人员，无需在A公司层面确认股份支付；但甲公司将A的股份转让给在A公司任职的人员，需确认权益结算的股份支付。 股份支付费用的计量金额=授予日标的股份的公允价值-转让价格。 授予日标的股份的公允价值不能按每股账面净资产确定，需按《北京注册会计师协会专家委员会提示[2016]第 8 号——IPO企业股权激励工具关注的审计重点》中“四个维度”的表述确定。

提问人：talent3 时间：2018-06-04 17:56:52
《北京注册会计师协会专家委员会提示[2016]第 8 号——IPO企业股权激励工具关注的审计重点》中“四个维度”， 1 、以引入外部机构战略投资者相对公允的价格作为参照依据。 2 、引入专业的资产评估机构进行评估，比如首选现金流折现法。 3 、以相同或类似行业市盈率、市净率，作为衡量公允价值的校对依据。 4 、使用期权定价模型。个人认为是按照顺序确认。

回答人：chenyiwei
可以这样理解。

提问人：wx_5b179fe8e826 时间：2018-06-06 17:00:44
2017 年汇算清缴，发现 15 、 16 年利润错误，重新调整后 15 年调减了利润 200 万， 16 年调增了利润 80 万，请问： 15 、 16 年的所得税怎么处理。 1 、因为 15 、 16 年汇算清缴已经过去，所得税还能退或者抵吗，需要什么程序；是否可以在 2017 年汇算清缴统一调整，如果能调整在汇算清缴表哪一项上调整？ 2 、目前的处理是： 15 年调减利润所得税不做调整， 16 年调增利润把所得税补提上。

回答人：chenyiwei
建议首先与主管税务机关沟通，申请重新申报这两个年度的所得税，将以前年度累计多确认的 120 万元利润对应的所得税予以退回，或者承认为预缴税款，抵顶以后年度的应纳税额。如果可以，则相应对前期的所得税费用进行调整；反之则不调整前期的所得税费用。

提问人：wx_5b179fe8e826 时间：2018-06-07 16:27:25
假设 2015 年调增利润 200 万， 2016 年调减利润 80 万，是不是得补提上？

回答人：chenyiwei
基于谨慎原则，如果累计少交税，则建议补提。

提问人：dxxd_ren 时间：2018-06-24 22:32:19
因为改变了会计收入确认方式， 2017 年的部分收入调到了 2016 年，因为 2016 年已经汇算清缴，该部分收入（假设没有成本）对应的所得税只能在 2017 年缴纳，审计时该部分收入在 2016 年对应的所得税是否要确认递延所得税负债？

回答人：chenyiwei
建议 2016 年末确认应交税费而不是递延所得税负债。

提问人：a78101322 时间：2018-06-26 14:25:56
对于营业性射击场，想请教陈版几个问题： 1.枪械，子弹该如何入账？入固资还是低值还是库存商品？ 2.我们是充值会员制，消费的子弹金额从余额抵扣，而且有充值一定数额可以加增对应消费额的情况，比如充 100 那么可用额就是 110 ，对于这个收入确认要按照这个比例来确认是吗，即是收到钱时先入预收账款，等他实际消费 20 后，再确认20×100÷110的收入 3. 还有提供代购订制枪械的服务，虽然所有权是客户的，但是只能在我们这里使用，由我们保管，像这样的情况我们要怎么核算呢？

回答人：chenyiwei
没有处理过这方面的实务问题，个人理解： 1 、枪械根据其价值大小和估计使用寿命列入固定资产或者低值易耗品，再合理的年限（或者以击发数衡量的使用寿命，类似于产量法）计提折旧或摊销。 2 、子弹列入存货（类似于库存商品），根据实际消耗情况结转成本。 3 、按实际收到的充值款列作预收账款，按照【本期实际消费的额度*（期初预收账款余额+本期充值金额）/（期初可用消费额度+本期增加的可用消费额度）】结转收入。 4 、应根据相关合同条款判断本公司对这戏客户定制枪械有无使用和处置方面的控制权，以及所有权上的主要风险和报酬的转移情况，以确定是否应确认为本企业的资产。并据此确定能否确认销售收入。

提问人：a78101322 时间：2018-06-28 07:18:27
好的，您说的这几点都大致清楚了，还有一个问题还想咨询一下您：若有存在客户充值后马上就要求开具发票的情况要如何处理呢，开票了却没有收入，这样会产生计税和会计上的差异吧，我可不可以收款时计入递延收益，等实际消费发生时再转收入？

回答人：chenyiwei
收入以实际消费确认，已收到款项但尚未消费的部分列入预收账款。

提问人：dxxd_ren 时间：2018-07-10 09:04:28
A公司申请高新技术企业资治，出具审计报告。A公司有一分公司在新疆，新疆规定分公司也得在新疆当地单独核算纳税，不享受高新技术企业优惠，能否对母公司单独出具审计报告？

回答人：chenyiwei
可以。但该报表的会计主体是特殊的，即不包含新疆分公司在内。需对编制基础的特殊性和用途、分发范围的特定性等问题，在财务报表附注中的“编制基础”部分和审计报告正文中予以强调提示。

提问人：松间清泉 时间：2018-07-31 10:22:35
盈利预测审核报告，一般预测当年度的数据都会分段列示，当年度已实现数和当年度剩余期间预测数，然后计算当年度预测数，这种分段列示是有明确规定吗？还是约定俗成的做法？请指教!

回答人：chenyiwei
2001 年，证监会曾经发布过一项《公开发行证券公司信息披露编报规则第X号—盈利预测报告的编制（征求意见稿）》，其中第十条规定：“盈利预测表是反映预测期间发行人利润来源和构成的预测报表。盈利预测表应按利润表格式编制（表式见附件）。盈利预测表中应分项提供上年已审实现利润数和预测期间预测利润数的构成情况。预测期间预测利润数应分栏列示已审实现数、未审实现数、预测数和合计数”。后来该文件并未正式发布，但该条规定中的做法作为约定俗成的做法延续下来。
到《公开发行证券的公司信息披露内容与格式准则第 1 号——招股说明书（ 2015 年修订）》中，第八十七条规定：“第八十七条 发行人披露的盈利预测报告应包括盈利预测表及其说明。 盈利预测表的格式应与利润表一致，其中预测数应分栏列示已审实现数、未审实现数、预测数和合计数。需要编制合并财务报表的发行人，应分别编制母公司盈利预测表和合并盈利预测表。 盈利预测说明应包括编制基准、所依据的基本假设及其合理性、与盈利预测数据相关的背景及分析资料等。盈利预测数据包含了特定的财政税收优惠政策或非经常性损益项目的，应特别说明。” 其他如创业板招股说明书、再融资募集说明书的内容与格式准则中也有类似规定。

提问人：茶前饭后 时间：2019-04-10 14:48:15
请教版主，在收购业绩对赌中，有些专项报告名字是盈利预测数据业绩实现报告，有些是业绩承诺实现报告，这两种报告的名称区分还有实质意义？还是有不同的特殊细分用途？望版主指点！

回答人：chenyiwei
没有特殊含义，但业绩承诺实现情况报告更准确。